臺灣苗栗地方法院刑事判決　　　　　　　 94年度易字第139號
公　訴　人　臺灣苗栗地方法院檢察署檢察官
被　　　告　乙○○
被　　　告　戊○○
上列被告等因違反保護令罪等案件，經檢察官提起公訴（93年度
偵字第2310、2739號），本院判決如下：
    主  文
乙○○連續違反法院依家庭暴力防治法第十三條第二項第一款所
為禁止實施家庭暴力行為之裁定，處有期徒刑陸月，如易科罰金
，以參佰元折算壹日。
戊○○共同傷害人之身體，處有期徒刑肆月，如易科罰金，以參
佰元折算壹日。
    事  實
一、乙○○為甲○○之丈夫，二人具有家庭暴力防治法第3 條第
　　1 款所稱之家庭成員關係。乙○○夫妻二人感情不睦，常因
    乙○○與戊○○之交往問題發生口角衝突。嗣乙○○基於傷
    害之犯意，先於民國92年7 月12日，在其位於苗栗縣苑裡鎮
    上館里5 鄰上館98號之住處內，手持電風扇毆打甲○○，致
    甲○○受有頭部挫傷併血腫及頭部、右上臂、左腰挫鈍傷等
    之傷害；又於92年8 月13日凌晨4 時許，在同上住處，徒手
    毆打甲○○之臉部，致甲○○受有左臉撕裂傷縫合、臉面挫
    傷及瘀血、左肩及兩小腿挫傷併瘀血等之傷害（其前述2 次
    傷害犯行，不另為不受理之諭知，理由詳後述）。乙○○因
    對甲○○實施前開精神及身體上不法侵害行為，經本院於92
    年9 月25日，以92年度家護字第152 號裁定，核發有效期間
    1 年之民事通常保護令，命令乙○○不得對於甲○○實施身
    體或精神上不法侵害之行為，且不得直接或間接對於甲○○
    為騷擾行為，該裁定已於同年10月2 日合法送達予乙○○。
    詎乙○○竟基於違反民事通常保護令之概括犯意，並與戊○○共同基於傷害之犯意，先於92年10月11日上午11時許，在
    臺中縣外埔鄉○○路418 號之「芋頭加工廠」外面，因細故
    與甲○○發生口角爭執，由乙○○抓住甲○○之手臂、身體
    ，將甲○○壓在其所有車牌號碼為9F─1341號自用小客車之
    車外靠副駕駛座之處，戊○○則手持鐵拔釘器、鐵板手等物
    （未扣案），毆打甲○○之身體上，對甲○○之身體施以不
    法侵害，致甲○○受有背部、腹部、雙手、雙下肢多處挫傷
    併瘀血之傷害，而違反本院前述依家庭暴力防治法所為禁止
    實施家庭暴力行為之裁定。
二、乙○○於92年8 月間某日晚間某時、93年2 月間某日，在上
    址住處，於用過晚飯後，欲外出但遭甲○○阻止，而與甲○○產生齟齬，竟另基於恐嚇之概括犯意，並承前違反家庭保
    護令之犯意，連續3 次（92年8 月間2 次，93年2 月間某日
    1 次），對甲○○恫稱：「如果你敢告我，我就要破壞你娘
    家風水，並打死你們全家」等語，以此方法，對甲○○施以
    精神上之不法侵害，使甲○○心生恐懼，致生危害於甲○○
    之安全，而連續違反本院前述依家庭暴力防治法所為禁止實
    施家庭暴力行為之裁定（係指其於93年2 月間某日之犯行，
    不包括92年8 月間某日部分）。
三、案經甲○○訴由臺灣苗栗地方法院檢察署檢察官偵查後起訴
    。
    理  由
一、訊據被告乙○○固不否認確有收受本院上開民事通常保護令
    裁定，並知悉該保護令之內容，惟矢口否認有何犯行，辯稱
    ：「從結婚後，20幾年，她不是吵，就是鬧，有時我氣不過
    ，我會打他1 巴掌，如果我打她1 巴掌，一定會被她咬回去
    ，我就會讓她咬，這個傷都還在。她每天都這樣吵，在之前
    我沒有外遇，我太太也是有外遇，男人一個換一個，我還叫
    她要給我、小孩留面子。92年7 月12日，在我家，我用電風
    扇推過去，有碰到身體，但她沒有受傷，況且是隔著棉被。
    在92年8 月13日凌晨4 點，我沒有用手打她臉部，92年8 月
    21日凌晨，我與我太太發爭吵是在通天路的路上，日期又亂
    拼湊。92年10月11日上午11點，我太太身體已經坐在右前座
    ，腳在外面，我要把她的腳弄進車子內，因車門無法關，我
    太太跟戊○○打架，我要把他們隔開，當天我們要去豐原，
    接到電話有轉回工廠，我只有在勸架。是因為她跟她哥哥要
    買殺手，我太太對我說，剁我一隻手、一隻腳各10萬元，要
    我的命50萬，她隨時都可以要我的命，她還說要用車子撞我
    ，要讓我殘廢，然我就回應，妳要嗎就一次給我死，如果沒
    有1 次給我死的話，妳娘家的住家、風水我都知道，我沒有
    說要給她怎樣。她常講這話，我只回答她1 次」等語；被告
    戊○○否認有傷害之犯行，辯稱：「我有跟告訴人拉扯，但
    我沒有拿工具打她，也沒有跟乙○○聯手打她，乙○○是在
    勸架」等語。
二、惟查：
  (一)證人即告訴人甲○○於本院審理時於具結後證稱：「（檢察
    官問：之前92年8 月13日是否有向社苓派出所聲請保護令？
    ）有。（檢察官問：聲請保護令，是否有告刑事部分？）沒
    有，因他常常打我，我才聲請保護令。（檢察官問：跟乙○○結婚後感情如何？）以前很好，後來有第三人出現，距離
    越拉越長，且第三者慫恿他回來打我。（檢察官問：第三者
    是誰？）是戊○○。（檢察官問：戊○○與乙○○何時在一
    起？）92年知道他們在外埔鄉○○路同居，現在搬到台中縣
    清水鎮○○路那邊同居。（檢察官問：92年8 月13日打妳時
    ，是在住處，還是在車上？）先在家裡打一打，後來又在車
    上打我。（問：這次有誰在場？）那時三更半夜，小孩在睡
    覺，沒有人知道，是我大姑帶我去醫院縫了好幾針。（檢察
    官問：那天從何時開始打？）凌晨過後回來鬧，時間我不清
    楚。（檢察官問：乙○○在芋頭加工廠外面打妳，何情形？
    ）他說客戶要找我，就帶我去，結果他帶我到加工廠，他抓
    住我，給郭的打。（檢察官問：何時的事情？）日期我沒有
    記起來，但我都有去驗傷，日期就是驗傷的日期。（問：請
    審判長提示93年度發查字第153 號第12頁92年10月11日驗傷
    單，是否就是這天？）是。（檢察官問：這天有誰在場？）
    那天我帶了兩個孫子，過路人都不認識。（問：他們如何打
    妳？）就在他開的轎車旁邊，我們開車到芋頭加工廠那邊，
    郭的就用手攔住，我們就下來，我就說車子停下來讓我開，
    他就不讓我開，我就下車，乙○○就把我壓在車的旁邊，讓
    我給郭的用扳手打。（檢察官問：有無罵戊○○是雜種？）
    沒有，我罵她不要臉，勾引別人老公。（檢察官問：妳有沒
    有把她的手指咬傷？）沒有。（檢察官問：你們下車時，有
    無互相毆打？）他壓住我，郭的打我，我掙扎開，有與他們
    互毆。（檢察官問：妳被壓在車子的哪裡？）副駕駛座的車
    外。（檢察官問：戊○○除了用扳手外，有無用其他東西打
    妳？）她手上拿兩樣東西，一種扳手，一種拔釘器。（檢察
    官問：乙○○何時恐嚇妳？）92年常講，幾乎回去都會講，
    叫我小心。（檢察官問：之前有說過，93年2 月也有講？）
    有，他說要用我父母的墳墓，要去破壞風水。（檢察官問：
    第一次講是何時？）92年，記不太清楚。最記得一次是92年
    七夕的情人節，我問他要去哪裡，他說去送貨，結果沒有，
    他是去買金子送給郭的，當天沒有回來，隔天回來，我在車
    上見買金子的收據，我們就吵架，他說我要小心，不然怎麼
    死的都不知道，說要破壞我娘家風水，要我全家死。（檢察
    官問：這次有無證據提出？）沒有。（檢察官問：92年8 月
    間妳聲請保護令時，他是否也這樣恐嚇你？）有。（檢察官
    問：丙○○是否有聽過？）有，她曾經聽過，但她聽到的內
    容是什麼我不知道。（檢察官問：92年8 月間，他恐嚇過妳
    幾次？）兩次。（檢察官問：時間？）都是晚上回去吃飯後
    ，他要出去，我不讓他出去吵架時講出來的。（問：日期？
    ）不確定。（檢察官問：這兩次的地點？）在苑裡鎮上館里
    98號家裡。（檢察官問：乙○○職業？）我們自己在做芋頭
    批發。（檢察官問：乙○○在芋頭工廠打妳時，工具呢？）
    他們兩個拿走了。（被告乙○○問：妳之前有提供扳手及拔
    釘器的照片附在告訴狀，這些拔釘器哪裡來的？）之後他放
    在芋頭加工廠裡面，我看到，我偷拍起來的，東西我沒拿走
    。（被告乙○○問：妳是否有說要請人殺我，1 個人頭50
    萬？）從來沒有。（被告戊○○問：妳跟乙○○是臨時起意
    去的，怎麼說我是預謀的？）我從頭到尾都不知道，是乙○○開車的。（被告戊○○問：扳手、拔釘器是否放在乙○○
    所開的副駕駛座腳踏墊上？）我沒有注意看到，當時我要照
    顧兩個孫子，只有3 歲。（被告戊○○問：車子停下來，我
    是不是說公司搬來這麼久，要不要進來看，妳是不是罵我父
    母是雜種女，生我雜種女，我又生一堆雜種女？）沒有，我
    罵她不要臉，勾引人家老公。（被告戊○○問：是不是妳罵
    了我這些，我指著你，妳就把我的手指咬下去？）沒有。（
    被告戊○○問：妳是不是一下車，就把我推倒在地？）沒有
    。（被告戊○○問：當時我們發生爭吵時，乙○○攔著妳，
    是在勸架？）沒有，我還說郭拿東西，你不要攔我，趕快走
    ，結果乙○○繼續攔我，郭的不理會，拿東西從我頭、肩膀
    打下去。（被告戊○○問：扳手是你先從車的腳踏墊拿出來
    打我，被我奪過來後，我才拿到手上的？）我從頭到尾都是
    空手，她拿東西如何到手上，我不知道，我只是在留意兩個
    小孩子。（被告戊○○問：是你一直拿東西打我，我一直躲
    ，一直躲，後來才自衛？）不是這樣，是她捏造出來。（被
    告戊○○問：妳當天是否把我推倒在地上，嚷我的左手肘受
    傷？）沒有。（被告戊○○問：我當初是否徒手與妳互毆？
    ）妳手上有拿那兩個東西。（檢察官問：芋頭加工廠何人開
    的？）我老公開的。（檢察官問：戊○○為何會在那邊？）
    她跟我老公在該處租屋同居，就把工廠開在那邊。（檢察官
    問：92年10月11日乙○○如何壓住妳？）我下車到後座，要
    把小孩帶走，乙○○就攔住我，同時用身體壓住我。（檢察
    官問：他是要幫戊○○還是要保護你？）在幫郭的。（檢察
    官問：那時候，妳有開始打戊○○？）沒有。（檢察官問：
    乙○○當天有無動手？）他只是抓我給她打而已。（檢察官
    問：乙○○恐嚇妳的話，妳會不會害怕？）會。（被告乙○○問：為什麼妳在檢察官那邊，明明白白的講，我是在勸架
    ，為什麼現在說我是在幫戊○○？）是他自己這樣講的，在
    檢察官那邊我沒有這樣講。（受命法官問：恐嚇除了妳所講
    的92年8 月、93年2 月之外，還有何時對妳恐嚇？）有，但
    時間忘記了。（審判長問：妳是不是因為乙○○有外遇，戊○○是破壞妳家庭的第三者，所以妳才對他們提出告訴？）
    他們的確有打我，乙○○有恐嚇我。（審判長問：妳沒有因
    為家庭因素，要報復他們兩位的意思？）沒有。（審判長問
    ：妳今天作證所講的話都實在嗎？）實在」等語（參本院審
    卷第39至52頁）。
  (二)是由證人甲○○之前述證詞觀察，參諸渠於檢察官偵查時之
    證詞（參93年度偵字第2739號卷宗第35至37頁），可知渠係
    證稱被告邱林松經常毆打渠，於92年8 月13日，有向社苓派
    出所聲請保護令。渠與被告乙○○結婚後，感情很好，但因
    第三者即被告戊○○出現即生變。被告乙○○於92年8 月13
    日凌晨，在上述住處毆打渠，渠之大姑帶渠至醫院縫了好幾
    針。嗣於92年10月11日，在臺中縣外埔鄉○○路418 號之「
    芋頭加工廠」外面，被告乙○○將渠壓在上述自用小客車副
    駕駛座旁之車外，由被告戊○○手持扳手、拔釘器各1 支，
    毆打渠之身體，導致渠受傷。被告乙○○復於92年8 月間某
    日晚間、93年2 月間某日晚間，在上址住處，於用過晚餐之
    後，欲外出，但為渠所阻止而發生口角，被告乙○○即對渠
    恐嚇稱：「要破壞你娘家風水，並打死你們全家」等語3 次
    ，使渠心生畏懼等情。
  (三)證人即被告乙○○之女丙○○於本院審理時具結後證稱：「
    （檢察官問：你母親和你父親感情如何？）不好。（檢察官
    問：從何時開始？）從我父親跟戊○○在一起後就很不好。
    （檢察官問：你有無看過你父親打你母親？）有。（檢察官
    問：你之前在警詢時稱92年8 月13日凌晨4 點那次你有看到
    ，是否如此？）是。（檢察官問：請陳述你看到的情形？）
    我母親被打得整臉都是血，我父親一句話都沒有講，也沒有
    送我母親去醫院。（檢察官問：你如何知道是你父親打的？
    ）我有聽到爭吵的聲音後來就看到他們二人。（檢察官問：
    那時家裡還有誰？）妹妹好像在睡覺。（檢察官問：除了你
    、你父母及你妹妹外，有無其他人？）沒有。（檢察官問：
    你有無聽過你父親恐嚇你母親？）有。（檢察官問：何時？
    ）日期不記得，但記得內容。（檢察官問：是哪一年？）去
    年或前年，我不確定，因為很久了。（檢察官問：你聽過幾
    次？）一、二次。（檢察官問：恐嚇內容為何？）他說我母
    親若敢告他的話，他要讓我舅舅家全部死光光，他要去動風
    水。（檢察官問：另一次之內容？）都一樣。（檢察官問：
    因為什麼事情你父親才恐嚇了？）因那時候我父親已和戊○○在一起，我媽媽說要告他們通姦，還有他打我母親，母親
    說要告他傷害。（檢察官問：恐嚇地點在哪裡？）在家裡面
    。（檢察官問：你母親之前說這件事情是發生在93年2 月間
    ，是否如此？）日期我不記得。（被告乙○○問：8 月13號
    當天凌晨4 點那次你有看到？）有，我看到我母親被打得滿
    臉是血，是我姑姑帶我媽媽去看醫生的。（被告問：你有看
    到我和你母親在哪邊發生爭吵？）客廳。（被告問：我如何
    打你母親？）在客廳，用手打她。（檢察官問：你剛才稱你
    出來才看到你母親滿臉是血，你父親打你母親時你有無看到
    ？）我看到時已看到我母親滿臉是血了，我雖然沒有看到我
    父親打我母親，但我有聽到他們爭吵，沒有人那麼笨會打自
    己。（檢察官問：這次你說你看到你父親用手打你母親，到
    底有無看到？）這次我沒看到。（檢察官問：那你為何說這
    次是用手打？）因他之前好幾次都是用手打，我母親說是我
    父親用手打她的」等語（參本院審卷第81至85頁）。
  (四)是由證人丙○○之前述證詞，參諸渠於檢察官偵查時於具結
    後之證詞（參93年度偵字第2310號卷宗第38至39頁），可知
    渠係證稱渠父被告乙○○與渠母告訴人甲○○，自從被告乙○○與被告戊○○2 人在一起之後，被告乙○○與告訴人甲○○之感情即轉壞。之前曾多次看見被告乙○○毆打告訴人
    甲○○，但日期已經忘記。於92年8 月13日當天凌晨，渠聽
    見被告乙○○、告訴人甲○○在上述住處客廳爭吵，之後看
    見告訴人甲○○滿臉是血。被告乙○○因告訴人甲○○揚言
    要告被告乙○○與被告戊○○2 人通姦，並要告被告乙○○
    傷害，被告乙○○即於93年或92年間某日，在上址住處，對
    告訴人甲○○恐嚇稱：「如果告訴人敢告被告乙○○，被告
    乙○○要讓告訴人甲○○娘家死光光，要去動風水」等情。
  (五)是由證人甲○○之上述證詞，衡諸被告乙○○於檢察官訊問
    時陳稱：「於92年10月11日當日甲○○、戊○○二人見面就
    吵起來，兩人在車外打了起來，兩人都有受傷；有對甲○○
    說她家風水在哪裡我都知道」等語（參93年度偵字第2310號
    卷宗第44頁倒數2 行至第45頁第2 至5 行、第57頁第5 行）
    、被告戊○○於檢察官偵查時陳稱：「我們2 人互打，我們
    都受傷」等語（參同偵卷第47頁第6 行）。再觀諸卷附之光
    田綜合醫院診斷證明書1 紙（參93年度發查字第225 號卷宗
    第13頁）所示，可知告訴人甲○○於92年10月11日至光田醫
    院急診，經醫師診斷後，渠病名為「背部、腹部、雙手、雙
    下肢多處挫傷併瘀血」。因此，由上述診斷證明書之記載，
    衡酌證人即告訴人甲○○所受之傷勢，與渠證述為被告2 人
    共同毆傷之情形相吻合，益見證人甲○○之證詞係真實可採
    。換言之，被告乙○○、戊○○2 人，於92年10月11日上午
    11時許，在前述「芋頭加工廠」外，有共同毆打告訴人甲○○成傷之事實，應可肯認，被告2 人上述辯解，實為臨訟卸
    責之詞，不足為採。再由證人甲○○、丙○○之前述證詞觀
    察，復斟酌被告乙○○於檢察官偵查時之上述陳述，又考量
    被告乙○○與被告戊○○交往後，迭與其妻即告訴人甲○○
    爭吵不休，其於盛怒之下，以言詞恐嚇，實在情理之中。再
    者，證人丙○○係被告乙○○之女，應無設詞攀誣被告乙○○之理，亦無甘冒偽證罪重罰，而入被告乙○○於罪之可能
    ，是知被告乙○○於前述時、地，確有以上述言詞，恐嚇證
    人即告訴人甲○○之事實，亦可肯認，被告乙○○之辯解，
    實為避重就輕之詞，不可採信。
  (六)徵諸本院92年度家護字第152 號民事通常保護令卷宗所附之
    本院92年家護字第152 號民事通常保護令、送達證書各1 份
    所示（參同上卷宗第31至33頁；93年發查字第153 號卷宗第
    7 至10頁），可知被告乙○○對甲○○實施精神及身體上不
    法侵害行為，經本院於92年9 月25日，以92年度家護字第15
    2 號裁定，核發有效期間1 年之民事通常保護令，命令被告
    乙○○不得對於甲○○實施身體或精神上不法侵害之行為，
    且不得直接或間接對於甲○○為騷擾行為，而該裁定已於同
    年10月2 日合法送達予被告乙○○等情。準此，被告乙○○
    於收受本院上述民事通常保護令之後，旋即於92年10月11日
    ，在上址，與被告戊○○共同毆打告訴人即被害人甲○○成
    傷；其復於93年2 月間某日，在其上述住處，對告訴人甲○○恐嚇，均係違反本院前述依家庭暴力防治法所為禁止實施
    家庭暴力行為之裁定。
  (七)至被告乙○○聲請本院傳喚證人丁○到庭為證，用以證明其
    之大舅子即告訴人甲○○之兄要請殺手殺害其，其才會回應
    告訴人「娘家住在那邊，風水在那邊，我都知道」等語（見
    審卷第20頁）。但查，證人丁○經本院合法傳喚但未到庭，
    此有送達證書及本院刑事報到單各1 份附卷可佐（參本院審
    卷第34、36頁）。再查，被告乙○○確有於上述時、地，對
    告訴人甲○○為恐嚇等事實，已如前述。是退步言之，即便
    證人丁○到庭作證，並證述告訴人甲○○之兄欲請殺手殺害
    被告乙○○等情，但仍不能據此而證明被告乙○○並未對告
    訴人甲○○為恐嚇犯行，是本件被告乙○○之恐嚇犯行已臻
    明確，本院認證人丁○無再傳喚之必要，附此敘明。
  (八)綜上，被告2 人之辯解，均為臨訟飾卸之詞，不足採信。此
    外，復有本院92年家護字第152 號民事通常保護令、送達證
    書各1 份、診斷證明書1 份、照片1 張在卷可稽。被告乙○○、傷害、恐嚇及違反保護令之犯行，被告戊○○之傷害犯
    行，均堪認定。
三、核被告乙○○所為，係犯刑法第277 條第1 項之傷害罪、第
    305 條之恐嚇罪及家庭暴力防治法第50條第1 款之違反保護
    令罪（起訴書證據並所犯法條欄，原先記載被告另涉犯家庭
    暴力防治法第50條第2 款之罪。但查，被告乙○○對告訴人
    恐嚇，其所犯應屬同法第50條第1 款之罪，且起訴書之犯罪
    事實欄，亦未有被告乙○○對告訴人為騷擾行為之記載，足
    見起訴書記載被告乙○○涉犯同法第50條第2 款之罪，顯係
    屬誤載，復經公訴檢察官於審理時，當庭更正為同法第50條
    第1 款。而被告乙○○對告訴人恐嚇部分之犯罪事實，既屬
    社會事實同一，自無庸變更起訴法條，併此敘明）；被告戊○○所為，係犯同法第277 條第1 項之傷害罪。被告乙○○
    、戊○○2 人，就前述92年10月11日之傷害犯行，有犯意聯
    絡與行為分擔，應論以共同正犯。被告乙○○所為之先後3
    次恐嚇、2 次違反保護令之犯行，各自時間緊接，所犯各自
    係構成要件相同之罪名，各自基於概括之犯意反覆為之，各
    自應論以連續犯，並各自依刑法第56條之規定論以一罪，各
    自加重其刑。又被告乙○○所犯傷害罪、恐嚇罪、違反保護
    令罪3 罪之間，有方法與目的之牽連關係，應依刑法第55條
    之規定，從一重之違反保護令罪處斷。爰審酌被告乙○○明
    知前開民事通常保護令之內容，竟無視民事通常保護令之存
    在，違犯前述犯行，且與被告戊○○共同傷害告訴人之身體
    ，並以上述言詞恐嚇告訴人，形成告訴人內心之畏懼、陰影
    ；而被告戊○○與告訴人之夫即被告乙○○共同傷害告訴人
    ，造成告訴人身體受傷、心靈受創，復斟酌被告2 人於上述
    明確證據下，仍飾詞卸責，否認犯行，遑論賠償告訴人之損
    失，並衡酌被告2 人犯罪之動機、目的、手段及告訴人所受
    之身體、心靈之損害等一切情狀，分別量處如主文所示之刑
    ，並均諭知如易科罰金之折算標準，以示懲儆。
四、至檢察官認被告乙○○於92年7 月12日，在其位於苗栗縣苑
    裡鎮上館里5 鄰上館98號之住處內，手持電風扇毆打甲○○
    ，致甲○○受有頭部挫傷併血腫及頭部、右上臂、左腰挫鈍
    傷等之傷害；又於92年8 月13日凌晨4 時許，在同上住處，
    徒手毆打甲○○之臉部，致甲○○受有左臉撕裂傷縫合、臉
    面挫傷及瘀血、左肩及兩小腿挫傷併瘀血等之傷害，亦涉有
    同法第277 條第1 項之傷害罪。經查，按告訴乃論之罪，其
    告訴應自得為告訴之人知悉犯人之時起，於6 個月內為之；
    告訴或請求乃論之罪，未經告訴、請求或其告訴、請求經撤
    回或已逾告訴期間者，應諭知不受理之判決，刑事訴訟法第
    237 條第1 項、第303 條第3 款分別定有明文。然查，告訴
    人甲○○，係於93年4 月6 日具狀向臺灣苗栗地方法院檢察
    署，對被告乙○○提出前述傷害告訴，此有刑事告訴狀1 份
    在卷可佐（參93年度發查字第153 號卷宗第1 至5 頁），而
    告訴人雖於92年8 月14日向苗栗縣警察局通霄分局社苓派出
    所（以下簡稱通霄分局社苓派出所）請求向本院聲請核發民
    事通常保護令，並於翌日即92年8 月15日向本院提出該項聲
    請，但觀諸卷附之通霄分局社苓派出所處理家庭暴力案件調
    查紀錄（通報）表、民事通常保護令聲請狀各1 份所示（參
    同上民事卷宗第3 至9 頁），告訴人僅向通霄分局社苓派出
    所提出核發民事通常保護令之聲請，並未對被告乙○○上述
    涉嫌傷害部分，提出告訴。再徵之告訴人於本院審理時，自
    承聲請保護令，並未提出刑事告訴等語（參本院審卷第40頁
    ）。準此，告訴人遲至93年4 月6 日，始對被告乙○○涉嫌
    傷害部分，提出告訴，距被告乙○○於92年8 月13日在上址
    毆打告訴人成傷情事，已7 個多月，顯已逾6 個月之告訴期
    間，本院原應就被告乙○○此節傷害部分，判決不受理，但
    因檢察官認此部分之傷害犯行，與前述有罪部分之傷害罪部
    分，有連續犯之裁判上一罪關係，爰不另為不受理之諭知，
    附此敘明。
據上論斷，依刑事訴訟法第299 條第1 項前段、家庭暴力防治法
第50條第1 款，刑法第11條前段、第28條、第56條、第277 條第
1 項、第305 條、第55條、第41條第1 項前段，罰金罰鍰提高標
準條例第1 條前段、第2 條，判決如主文。
本案經檢察官黃智勇到庭執行職務。
中　　華　　民　　國　　94　　年　　10　　月　　19　　日
                  刑事第三庭審判長法  官  柳 章 峰
                                  法  官  吳 國 聖
                                  法  官  呂 曾 達
以上正本與原本無異。
如不服本判決，應於判決送達後10日內向本院提出上訴狀（應附
繕本）。
                                  書記官  陳 淑 華
中　　華　　民　　國　　94　　年　　10　　月　　19　　日
附錄本判決論罪科刑法條全文：
家庭暴力防治法第50條
違反法院依第 13 條、第 15 條所為之下列裁定者，為本法所稱
之違反保護令罪，處3 年以下有期徒刑、拘役或科或併科新台幣
10萬元以下罰金︰
一  禁止實施家庭暴力行為。
二  禁止直接或間接騷擾、接觸、通話或其他連絡行為。
三  命遷出住居所。
四  遠離住居所、工作場所、學校或其他特定場所。
五  命完成加害人處遇計畫：戒癮治療、精神治療、心理輔導或
    其他治療、輔導。
中華民國刑法第277條
(普通傷害罪)
傷害人之身體或健康者，處 3 年以下有期徒刑、拘役或 1 千元
以下罰金。
犯前項之罪因而致人於死者，處無期徒刑或 7 年以上有期徒刑；
致重傷者，處 3 年以上 10 年以下有期徒刑。
中華民國刑法第305條
(恐嚇危害安全罪)
以加害生命、身體、自由、名譽、財產之事，恐嚇他人致生危害
於安全者，處 2 年以下有期徒刑、拘役或 300 元以下罰金。
